臺灣基隆地方法院民事裁定  
109年度亡字第6號
聲  請  人  何鳳珠  



失  蹤  人  何永明  


上列聲請人聲請宣告失蹤人林達賢死亡事件，本院裁定如下：
    主    文
何永明（男、民國00年0月00日生、身分證統一編號：Z00000000
0號，最後設籍處所：基隆市○○○路0巷0弄00○0號）於民國92年10
月26日下午12時死亡。
聲請程序費用由何永明之遺產負擔。 
    理    由
一、本件聲請意旨略以：聲請人之兄即失蹤人何永明，於民國81
    年10月29日起行方不明，經戶政機關列為失蹤人口，迄今生
    死不明已逾7年，爰依法提起本件聲請，求為宣告失蹤人何
    永明死亡等語。
二、按失蹤人失蹤滿7年後，法院得因利害關係人或檢察官之聲
    請，為死亡之宣告，民法第8條第1項定有明文。又法院准許
    宣告死亡之聲請，應公示催告，家事事件法第156條第1項復
    有明定。而此公示催告應公告之，該公告應揭示於法院公告
    處、資訊網路及其他適當處所；法院認為必要時，並得命登
    載於公報或新聞紙，或用其他方法公告之；其報明期間，自
    前項揭示之日起，應有6個月以上，此觀之家事事件法第156
    條第3項準用同法第130條第4、5項規定即明。查聲請人固主
    張失蹤人何永明於81年10月29日行蹤不明，經戶政機關列為
    失蹤人口云云，並有提出戶籍謄本、台南○○○○○○○○函為證。
    然失蹤人何永明自85年10月晚上8時許，犯竊盜之罪行，經
    警於85年10月26日查獲，嗣失蹤人因行方不明遂經本院於86
    年2月5日發布通緝等情，有本院98年度易緝字第10號刑事判
    決在卷可稽。可知失蹤人最後行蹤時間應為85年10月26日為
    警查獲後方才行蹤不明，則聲請人主張上開失蹤人失蹤時點
    即不可採，惟失蹤人確實於85年10月26日後即行蹤不明迄今
    ，故聲請人聲請對失蹤人何永明為死亡之宣告，核與前開條
    文尚無不合，應予准許。又本院已定7個月期間對失蹤人吳
    文典為宣告死亡之公示催告，並於109年2月10日下午5時將
    該公示催告揭示於本院牌示處及司法院網站，並命聲請人登
    載於新聞紙，有本院公告及聲請人提出之109年2月26日太平
    洋日報在卷可稽，現申報期間屆滿7個月，未據失蹤人陳報
    其生存或知失蹤人生死者陳報其所知，本院自應依法宣告失
    蹤人死亡。
三、次按受死亡宣告者，以判決內所確定死亡之時，推定其為死
    亡；前項死亡之時，應為前條各項所定期間最後日終止之時
    。但有反證者，不在此限，民法第9 條亦有明定。查失蹤人
    何永明自85年10月26日失蹤，計至92年10月26日止失蹤屆滿
    7年，故應推定該日下午12時為其死亡之時，爰依法宣告何
    永明於92年10月26日下午12時死亡。
四、依家事事件法第154條第3項、第159條第1項，裁定如主文。
中　　華　　民　　國　　109 　年　　10　　月　　16　　日
                   家事法庭     法  官　黃永定  
以上正本係照原本作成。
如對本裁定抗告須於裁定送達後10日內向本院提出抗告狀。
中　　華　　民　　國　　109 　年　　10　　月　　16　　日
                                書記官　王心怡